臺灣高等法院刑事裁定
110年度聲再字第333號
再審聲請人
即受判決人  蘇至行





上列聲請人因違反毒品危害防制條例案件，對於最高法院110年
度台上字第2734號，中華民國110年4月29日第三審判決（最後事
實審案號：本院109年度上訴字第2112號，起訴案號：臺灣臺北
地方檢察署107年度毒偵字第2892號、107年度偵字第12575號）
，聲請再審，本院裁定如下：
    主  文
再審之聲請駁回。
    理  由
一、聲請意旨略稱：再審聲請人即受判決人蘇至行並無持有第二
    級毒品純質淨重二十公克以上之犯行。本案自白係出自疲勞
    訊問，且警察未告知可申請法律扶助由律師陪同偵訊。又違
    法搜查，且扣押清單上之證物數量與搜查錄影中數量有明顯
    落差，聲請人註記之不明結晶亦未出現於搜查扣押過程，其
    後聲請人因遭疲勞訊問簽署扣押清單，違法取證之證物應無
    證據能力。又聲請人非房屋承租人，僅係房屋借用人，房屋
    內之物甚至扣押物逕推認為聲請人所有，亦有可議，爰依刑
    事訴訟法第420條第1項第6款、第3項之規定，聲請再審云云
    。
二、按法院認為聲請再審之程序違背規定者，應以裁定駁回之，
    刑事訴訟法第433條定有明文。上級審法院以上訴不合法，
    從程序上駁回上訴者，聲請再審之客體為原審法院之判決，
    而非上級審法院之程序判決。又再審係為確定判決認定事實
    錯誤所設之特別救濟程序，是聲請再審之對象應為「確定之
    實體判決」。法院受理聲請再審案件，首應調查聲請再審之
    對象是否為具有實體確定力之判決，如果屬之，始得進而為
    其他程序及實體上之審查。至刑事訴訟法第426條第3項所指
    「判決在第三審確定者」，係指案件經第三審法院為實體上
    之確定判決者而言，並不及於第三審之程序判決（最高法院
    106年度台抗字第261號裁定意旨參照）。
三、經查：聲請意旨係就最高法院110年度台上字第2734號判決
    為再審聲請之對象，此觀諸聲請人提出之刑事再審狀首載稱
    「案號：110年度台上字第2734號。…本人不服110年度台上
    字第2734號判決，在此提出再審，其原因理由如下…」自明
    。聲請人前因持有第二級毒品純質淨重二十公克以上犯行，
    經臺灣臺北地方法院以107年度訴字第899號判決判處有期徒
    刑2年6月，並分別諭知沒收銷燬、沒收。聲請人不服提起上
    訴，經本院109年度上訴字第2112號判決，以聲請人上訴無
    理由駁回上訴，嗣聲請人不服提起上訴，再經最高法院110
    年度台上字第2734號判決以上訴為不合法律上之程式，駁回
    上訴確定。最高法院110年度台上字第2734號判決書載明「
    四、綜上所述，上訴意旨係置原判決已明白論斷的事項於不
    顧，就屬原審採證、認事職權的適法行使，任憑己意，異持
    評價，指為違法，或就單純的事實、枝節爭議，均難認為適
    法的第三審上訴理由。上訴人上訴為不合法律上之程式，應
    予駁回」，而依刑事訴訟法第395條前段以上訴不合法而駁
    回上訴，未就再審聲請人被訴犯罪如何取捨證據及認事用法
    ，為不具實體確定力之程序判決，有本院被告前案紀錄表及
    各該判決可查。是前開最高法院之確定判決並非實體判決，
    依據上述規定及說明，自不得作為聲請再審之對象。聲請人
    對最高法院110年度台上字第2734號確定判決聲請再審，不
    合法律上之程式，且無從補正，應予駁回。末按聲請再審之
    案件，除顯無必要者外，應通知聲請人及其代理人到場，並
    聽取檢察官及受判決人之意見。但無正當理由不到場，或陳
    明不願到場者，不在此限。前項本文所稱「顯無必要者」，
    係指聲請顯屬程序上不合法且無可補正或顯無理由而應逕予
    駁回，刑事訴訟法第429條之2、法院辦理刑事訴訟案件應行
    注意事項第177條之4定有明文。本件再審聲請顯與法定程序
    不符且無從補正，而應逕予駁回，依前開說明及刑事訴訟法
    第429條之2之立法意旨，本院認無通知聲請人到場並聽取其
    意見之必要，附此敘明。
據上論斷，應依刑事訴訟法第433條前段，裁定如主文。  
中　　華　　民　　國　　110 　年　　7 　　月　　8 　　日
　　　　　　　　　刑事第八庭　審判長法　官 陳世宗
　　　　　　　　　　　　　　　　　  法　官 呂寧莉
　　　　　　　　　　　　　　　　　  法　官 周明鴻
以上正本證明與原本無異。
如不服本裁定，應於收受送達後五日內向本院提出抗告狀。
                                    書記官 謝雪紅
中　　華　　民　　國　　110 　年　　7 　　月　　8 　　日